臺灣高等法院刑事判決　　　　　 92年度重上更(四)字第208號
上　訴　人
即　被　告　乙○○
　　　　　　　　　　　樓(
　　　　　　　　　　現於臺灣臺北看守所
選任辯護人　王聰明律師
上列上訴人因殺人等案件，不服臺灣板橋地方法院86年度重訴字
第52號，中華民國87年12月4日第一審判決（起訴案號：臺灣板
橋地方法院檢察署86年度偵字第21325號），提起上訴，本院判
決後由最高法院第四次發回更審，本院判決如下：
    主  文
原判決關於乙○○殺人及定執行刑部分均撤銷。
乙○○連續殺人未遂，累犯，處無期徒刑，褫奪公權終身。
    事  實
一、乙○○於民國80年間曾犯有麻醉藥品管理條例等罪，經臺灣
    臺北地方法院判處有期徒刑五年及四月，上訴後分別經駁回
    確定，並經本院於81年1月22日，以81年聲字第53號裁定應
    執行有期徒刑五年四月，於85年4月16日縮刑期滿執行完畢
    。詎仍不知遷過向善，於86年4月間未經許可在臺中港附近
    某地以新臺幣30萬元，向綽號「阿忠」者之不詳姓名之成年
    人購得德國ＳＩＧＳＡＵＥＲ廠製90手槍一支，子彈11發，
    而無故持有（乙○○無故持有手槍部分，前經本院以89年上
    重更(一)判處有期徒刑二年六月確定）。嗣於86年10月9日凌
    晨零時許，乙○○攜帶匕首一把及上揭手槍裝填子彈11發，
    身著防彈背心，駕駛與甲○○共同於86年10月8日凌晨一時
    許在臺北市○○路附近竊得之白色自用小客車（竊盜罪部分
    業經判處有期徒刑二年確定），偕同甲○○前往臺北縣中和
    市○○路93巷4弄12號之1楊博文住處，質問楊博文是否向警
    方供述其販賣毒品海洛因並催討欠款之事，甲○○並攜帶一
    把單刃短刀放於車上。到達後將車輛暫停於同巷4弄路口，
    乙○○上樓找楊博文，談事情未果，乙○○乃邀楊博文同車
    前往，意與案外人李建成求證對質，並先行下樓與甲○○在
    車上等候楊博文。楊博文見乙○○持有槍枝，心有畏懼，乘
    機以電話向臺北縣警察局刑警隊小隊長林安順報告乙○○持
    有槍械之情，林安順獲報即督率隊員丁○○、丙○○攜帶警
    用槍彈後，同乘HB-1286號偵防車火速趕抵現場後，將偵防
    車停堵於乙○○所駕白色自小客車前，並下車持槍戒備，接
    近白色自小客車，由丙○○趨前出示警察服務證，要求乙○○等車內人員下車受檢。乙○○因持有槍彈，怕被查覺而拒
    不下車，為圖逃離，乃起意對執行盤查職務之公務員（警察
    ）施行強暴，先行倒車再加速往前衝撞偵防車後逃竄。丁○○、丙○○見情形急迫，丁○○對空鳴槍，丙○○並開槍擊
    破該車左後車輪，乙○○駕駛之車輛因而失控擦撞路旁停放
    中之車輛後，向右側翻覆側立。丁○○、林安順、丙○○見
    車輛側翻，趨前查看車內情況，丁○○自左側探頭查看時，
    乙○○竟萌生殺人之概括犯意，持前所攜帶之90手槍自車內
    連續對丁○○等三人射擊，其中丁○○頭部眉心部位中彈當
    場倒地不起，所攜帶手槍（槍號ＴＶＢ２６２３）亦掉落於
    地，林安順則右手前臂中彈，丙○○則因及時閃避未中彈。
    丙○○、林安順隨即開槍還擊，乙○○則遭射到右腿後，因
    覺倘繼續留在車內勢將無法離去，遂以其所持之前開手槍，
    朝該車後擋風玻璃射擊兩槍後，以腳踹開後擋風玻璃，爬離
    車外。林安順、丙○○見狀，即上前逮捕乙○○，惟丙○○
    因左小腿及左大腿部遭林安順射擊之子彈跳所傷，且出勤時
    領取之子彈十顆均已射擊，無法再開槍射擊，僅由林安順繼
    續開槍並擊中乙○○腹部二槍，見狀認可逮捕，乃趨向乙○○以肉身相搏。二人扭打間，林安順手槍掉落，乙○○為求
    逃離，乃於搏鬥間承前殺人犯意，抽出匕首殺向林安順，但
    仍為林安順壓制於地，適甲○○亦逃出車外，見乙○○已遭
    林安順壓制，發現原先丁○○遭受槍擊倒地所滑落於地之手
    槍，竟萌生對公務員施行強暴及連續殺人之犯意，為圖供犯
    罪殺人之用，撿拾丁○○掉落於地之槍枝而持有之（妨害公
    務及未經許可持有槍枝部份均已確定），並朝林安順射擊，
    除不慎擊中乙○○之左腿外，並分別擊中林安順之左胸腹部
    、右胸，射中右胸之子彈穿過胸壁通過右肺下葉而出於右臀
    部；射中左胸腹部之子彈穿過腹壁達空腸及腸系膜，向下向
    後在第二腰椎左側造成骨折後，出於左背部臀上，造成胸腹
    腔大量出血休克。旋因所持警槍子彈全數擊發，遂將槍棄置
    當地。接續撿拾林安順掉落地上之配槍，於逃離該巷二弄口
    之際，承上犯意，再朝丙○○倒地方向射擊二發，因倉促不
    及瞄準而未擊中，隨即攜槍經由台北縣中和市○○路93巷2
    弄逃往同市○○路○○路旁攔乘計程車離去。乙○○因林安
    順遭槍擊已無力再壓制，乃將林安順推開欲行離去，適時支
    援員警唐傳男、陳世卿到達，遂將乙○○逮捕，林安順經警
    送醫急救，不治死亡。丁○○則因及時救治，悻免於死亡。
    丙○○亦因受傷不重而倖免。現場並扣得匕首一把，偷車用
    之T型螺絲起子一把及德用ＳＩＧＳＡＵＥＲ廠製90手槍一
    支。
二、案經臺北縣警察局中和分局報請臺灣板橋地方法院檢察署檢
    察官偵查起訴。
    理      由
一、訊據上訴人即被告乙○○坦承上揭事實，但辯稱當時林安順
    三人未表明警察身分，無法判定是歹徒尋仇或是警察人員，
    故當時係錯覺防衛，無殺人之意圖，而且林安順不是伊所殺
    ，林安順係遭甲○○射殺死亡，非其行為等語。經查：
    (一)被告乙○○於上揭時、地攜帶其未經許可而持有之手槍及
      子彈，偕同甲○○找楊博文談事情，楊博文知悉乙○○持
      有槍彈，因而報警處理，林安順乃率同丙○○、丁○○至
      上開處所盤查，進而發生槍擊事件等情，業經被告乙○○
      及同案被告甲○○供承不諱。並據證人丙○○、楊博文分
      別於警訊及偵審中證述無訛，證人楊博文雖於本院前審中
      否認報警，惟其於警訊中供稱：因被告乙○○攜帶手槍至
      伊住處催討債務並稱準備做幾件強盜案，而林安順為其好
      友，乃向林安順報案（偵字第21325號卷第28頁），於偵
      查中亦同此證述（同前偵查卷第257頁），是則林安順、
      丙○○、丁○○係基於執行查緝犯罪職務而前往上揭處所
      ，至臻明確。被告所辯不知為警察人員而為自保云云，即
      非真實。
    (二)被告乙○○於發覺林安順等人持槍靠近時，即先行倒車，
      再加速往前衝撞，企圖逃逸，因失控擦撞路旁停放車輛後
      所駕汽車側翻，並於林安順等人趨前查看時，即開槍對車
      外射擊等情，已據乙○○迭於偵審中供承明確。證人即當
      時參與槍戰之員警丙○○復於本院前審證稱：「當時槍戰
      很激烈，且那邊燈光很暗，時間又很久，不是很清楚。我
      們去時進去到巷子，小隊長林安順的線報，說有一部車子
      停在那裡，有販毒及持有槍械，我們三個人一起去，丁○○開車，我坐後面，小隊長坐在駕駛座的旁邊，看到一部
      白色車子有一個人穿白色衣服，我們想應該是這部車子，
      我們進去巷子時，我們車頭對著他的車頭，我們就過去繞
      回來，我們就下車，我走過去他駕駛座的旁邊，他們是黑
      色玻璃，我們就敲他玻璃，我們拿出服務證給他看請他下
      車，他沒有下車就倒車，丁○○就對空鳴槍。我就對他的
      輪胎開槍，小隊長在另外一邊。後來他倒車沒辦法走，可
      能撞到我們的車子，他再加速前進，撞到偵防車，結果翻
      車，我們就從後面追，丁○○、林安順在這邊（車頂邊）
      ，我在那邊（車背面），就激烈槍戰了。」等語（見本院
      更(二)卷第197頁）。復據證人即當時參與槍戰之另一員警
      丁○○於本院上訴審調查中證稱「．．．．當天是被告開
      車撞擊我們，我們才射擊，因天色已晚，我們怕他有受傷
      就貼近車窗玻璃看，就一槍打出來，我們有表明身份，被
      射擊後我就無意識倒了。」等語（上重訴第13號卷第350
      頁反面）；參以卷附槍擊案現場勘查報告亦記載被告所駕
      ＥＴ─1616自小客左後側輪胎上緣車身、輪胎上、輪胎鋼
      圈上均有彈孔，依其彈著點研判，應係被告逃避盤查，警
      方朝輪胎射擊示警所致（同見前開偵卷第194頁），被告
      乙○○雖一再辯稱當時警察並未表明身份云云，惟參以被
      告乙○○於警訊中稱「．．．．而後我發現有部車接近我
      們後，下來三名男子手持槍枝，告訴我們說：警察，下車
      接受臨檢，當時我心裡害怕，就倒車準備逃跑，此時警察
      就對我車輪胎開槍．．．．。」（偵字21325號卷第8頁）
      ，嗣於檢察官偵訊時猶稱「偵防車到場時，先繞附近巷弄
      後停在我車子左前方，車上三個人持槍下車．．．．我跟
      甲○○商量，他認為是我朋友報案出賣我，叫我逃離現場
      ．．．．」（同見前開偵卷第155頁），果林安順等人未
      表明警察身分，被告乙○○焉會認係遭朋友報案出賣？足
      認丙○○、丁○○所稱於曾出示證件表明警察身分乙節屬
      實，且為被告所明知。被告復駕駛車輛朝警員丁○○、丙○○、林安順衝撞並持槍射擊，其已實施妨害公務行為至
      明。所辯自保防衛，或緊急避難行為均不足採。
    (三)被告乙○○所攜帶之手槍經送內政部警政署刑事警察局鑑
      定，認係德國ＳＩＧＳＡＵＥＲ廠製Ｐ228口徑9ｍｍ之制
      式半自動手槍，槍管內具六條右旋之來復線，機械性能良
      好，可擊發子彈，認具有殺傷力，有鑑驗通知書在卷可憑
      （偵21325號卷第185頁）。被告乙○○持槍向車外朝警員
      丁○○、丙○○、林安順射擊結果，其中丁○○受槍擊頭
      部眉心部位中彈，造成額骨開放性凹陷性粉碎性骨折，合
      併嚴重腦挫傷，子彈留存於腦部，經送醫急救開刀取出存
      留之子彈，悻免於死，惟因傷及腦部，致左手左腳行動不
      便，須持柺杖行動，亦據丁○○、陳志成於本院前審調查
      中到庭證述在卷（上重訴第13號卷第350頁、第351頁），
      並有亞東紀念醫院診斷證明書一紙在卷可稽（上重訴卷第
      422頁）；至於當時亦在場之警員丙○○身上所受槍傷，
      雖無證據足以證明係由被告乙○○持其所攜帶槍枝射擊造
      成，然持槍彈朝人體射擊，足以奪人之生命，乃一般人所
      知之事實，自為被告乙○○所明知，其復持槍朝車外之警
      員丁○○、丙○○、林安順射擊，所具有殺人意圖，亦屬
      灼然。雖被告辯稱當時情況危急，其出於自衛，並無殺人
      意圖云云，即無可採。
二、核被告乙○○所為，其中對依法執行職務之公務員施以強暴
    部份，係犯刑法第135條第1項之妨害公務罪。又其以殺人之
    犯意，連續朝丁○○、丙○○、林安順射擊，復接續刺殺林
    安順（未致死，林安順死亡係甲○○所為，其理由詳後述）
    丁○○送醫急救後倖免於難，丙○○傷勢較輕，均未發生死
    亡，係犯刑法第271條第2項第1項殺人未遂罪，被告行為後
    ，刑法第56條連續犯之規定，於94年1月7日修正公布刪除，
    並於95年7月1日施行，則被告之犯行因行為後新法刪除連續
    犯之規定，此刪除雖非犯罪構成要件之變更，但顯已影響行
    為人刑罰之法律效果，自屬法律有變更，依新法第2條第1項
    規定比較新舊法結果，仍應適用有利於被告之行為時法律，
    被告其數殺人行為均係犯同一構成要件之罪，且時間緊接，
    顯係基於概括犯意為之，依舊法連續犯之規定論以一罪並加
    重其刑，又所犯妨害公務與連續殺人罪之間，具有目的方法
    之牽連犯關係，論以較重之連續殺人未遂罪。又被告行為後
    94年1月7日修正公布之刑法第55條關於牽連犯之規定已予刪
    除，並自95年7月1日施行，依修正後之刑法既已刪除牽連犯
    之規定，所犯上述二罪應依數罪併罰之規定分論併罰，比較
    新舊法之規定，即應適用修正前刑法第55條牽連犯之規定，
    併此敘明。
三、公訴意旨雖以被告乙○○站蹲於車內而由前擋風玻璃位置，
    自內而外近距離開槍擊中林安順右胸穿過腸壁通過右肺下葉
    而出於右背部及丙○○腿部，林安順雖中彈，猶負傷對車內
    開槍還擊而擊傷乙○○右腿，乙○○受傷後，意圖逃離往後
    座移動，並踹開後擋風玻璃而爬出窗外，經林安順發覺開槍
    擊中其右腿，林安順又上前壓制乙○○而相互扭打，二人手
    槍皆掉落，乙○○為求逃離抽刀劃傷林安順，但仍為林安順
    壓制於地，適甲○○由後座逃出車外，見丁○○中彈倒臥在
    地，配槍掉落路旁，以及乙○○遭林安順壓制靠坐車頂位置
    ，竟亦基於殺人之犯意聯絡，撿拾丁○○之手槍朝林安順射
    擊，除擊中乙○○之左腿外，並分別擊中林安順之左胸腹部
    穿過腹壁達空腸及腸系膜，向下向後在第二腰椎左側造成骨
    折後，出於左背部臀上及右手前臂內側，造成胸腹腔大量出
    血休克死亡，因認被告乙○○就被害人林安順之死亡部分與
    甲○○間有犯意之聯絡及行為分擔而論以刑法第271條第1項
    之殺人既遂罪等情。訊據被告乙○○否認林安順係其槍擊死
    亡，並辯稱渠與林安順扭打之際，甲○○由車內爬出後撿拾
    丁○○掉落於地之手槍所射殺死亡，伊與甲○○並無殺人之
    犯意聯絡等語，經查：
  (一)被害人林安順身體受傷之情形及死亡原因經臺灣高等法院檢
    察署法醫中心鑑定結果為「死者經肉眼觀察結果，其全身經
    檢查共有槍傷傷口七處：(1)右胸距頭頂51公分，偏右中線5
    ．6公分，位於右側第5、6肋骨間為入口。穿過胸壁通過右
    肺下葉自前而後出於右背部。(2)右背部距頭頂50公分，中線
    偏右11公分為出口。無彈頭。(3)左胸腹部距頭頂63公分，中
    線偏左10公分，位於第9、10肋間為入口。穿過腹壁達空腸
    及其腸系膜，共有傷口4處，並打斷部份空腸腸管，沿途向
    下向左在第二腰椎體左側，造成骨折後出於左背部臀上。(4)
    左背部臀上距頭頂七十二公分，中線向左二公分為出口。無
    彈頭。(5)右手大姆指第一節外側為槍傷入口。發生骨折後即
    出於同姆指掌側面之指肚。(6)右手大姆指第一指指肚為出口
    。(7)右手前臂內側距手腕17公分為入口，無出口。進入皮膚
    後向近側端即向手肘及上臂進行，使尺骨頭發生骨折後，終
    止於上臂之肌層內。」並認「槍傷之入口口徑為1‧1公分，
    見挫傷痕，無火藥痕，近距離之槍傷，方向均為自上而下，
    自前而後參考事後發生情況，死者在靠近兇手時，有點向前
    彎腰之動作」（見86年相字第1194號卷第16、17頁），再者
    ，本件經解剖林安順之屍體，於其右手前臂內側取出彈頭一
    顆，及由乙○○腿部開刀取出之彈頭一顆均係由丁○○手槍
    （槍號TVB2623）所擊發，此有內政部警政署刑事警察局86
    年10月24日刑鑑字第70620號鑑驗通知書（見偵卷第179頁）
    及87年3月9日刑鑑字第13773號鑑驗通知書（見原審卷一第
    287頁）附卷可稽。又被害人林安順家屬自衣服內發現彈頭
    一顆為制式已擊發彈頭，屬槍號TVB2623，即丁○○之槍所
    擊，有台北縣政府警察局91年6月27日警刑字第0910119811
    號函在卷可憑。依此應足認被害人林安順之死亡係因有人持
    丁○○之手槍予以射殺有以致之，茲所探究者究係為被告乙○○於與林安順扭打中撿拾丁○○手槍而射殺，亦或甲○○
    於爬出車外撿拾丁○○掉落於地之手槍予以射殺。公訴人指
    死者林安順右胸中彈，係上訴人乙○○於車內，由內向外近
    距離開槍擊中右胸云云，即有誤解。
  (二)查上訴人即被告乙○○右腿中彈後取出子彈乙顆，該顆子彈
    係由丁○○持用之手槍擊中，而死者林安順之槍傷係由丁○○持用之手槍所擊中，則該處槍傷究係上訴人倒車時由丁○○所擊中？抑或於林安順扭打時被擊中？如係在上訴人倒車
    時為丁○○所擊中，何以其受傷部位會在右大腿？（蓋上訴
    人在駕駛座上開車，子彈由外射入，右腿中彈之機會甚小）
    ，如係在二人扭打中上訴人撿拾地上手槍射殺林安順，則何
    以會擊中上訴人自己之右腿？況公訴意旨指明上訴人與死者
    林安順扭打之際，上訴人手持短刀並刺傷林安順，致林安順
    之警槍掉落於地，依常情上訴人已居於優勢地位，則上訴人
    有無於扭打中並順手撿拾丁○○中彈倒地時掉落一旁之警用
    手槍，接續朝林安順射擊之必要與可能？且由被害人丁○○
    中槍倒地位置，對照被害人丙○○指訴及上訴人乙○○供述
    ，丁○○應係由翻車右側，接近查看車內情況之際，遭乙○○於左前車門玻璃，自內而外，由下而上近距離開槍擊中頭
    部後，倒於該車右後方，則同案被告甲○○自車後擋風玻璃
    爬出時，碰及之手槍自係丁○○掉落之警用佩槍。而上訴人
    與林安順扭打位置依上訴人所供，係在翻覆車輛之右側車門
    ，靠後視鏡之地上，伊為林安順壓制在地，顯見其扭打之處
    距被害人丁○○倒地位置尚有一段距離，渠於扭打之際，尚
    難撿拾到丁○○所掉落之警用佩槍。
  (三)同案被告即現場另一被告甲○○於警局偵訊中已供稱：「當
    時與警發生槍戰，是我擊斃刑事小隊長，也是我擊傷丁○○
    。」（見21325號偵查卷第14頁背面）而證人即藏匿甲○○
    之林正國於警訊中亦證稱：「他（甲○○）稱於86年10月9
    日1時30分許‧‧‧於警方前來查緝時，他友人（即上訴人
    乙○○）持槍向警方射擊，且與另一名警察於地而搏鬥時，
    他（甲○○）即撿拾起警察掉落的手槍，射擊警察，持該槍
    逃逸。」「他（甲○○）猛烈射擊該警察身體，直至手中槍
    無子彈後迅速逃離」（見21433號偵查卷第4、5頁）。又於
    第一審審理時證稱：「李（指甲○○）住我家，二、三天後
    看報紙及電視‧‧‧我有親自問他，他說那案子是他們做的
    ，他說他因此案，無處可去才來住我家」，又稱「他說他從
    車子出來，迷糊中踢到槍，把槍拿起來一直射，射到沒子彈
    ，他本來要把槍丟掉，又怕留指紋，所以帶著槍坐計程車跑
    了‧‧‧」（見一審卷第81頁）。另查被告甲○○於偵查中
    亦供稱，逃亡期間有對宋明家講案發大概經過（見86年偵字
    第21325號卷第266頁），而仁宋明家於偵查中亦指稱：「他
    （指甲○○）說他有開槍，但沒說開幾槍。」等語（見同上
    卷第144頁），核與證人林正國供證情節大致相符，雖證人
    林正國、宋明家於本院更一審調查中翻異其詞，均係迴護被
    告甲○○之詞，不足採信，上訴人即被告乙○○歷審否認撿
    拾丁○○佩槍射殺林安順應可採信，雖同案被告甲○○於警
    訊中亦供稱，丁○○為其所槍傷一詞與事實不符，但案發現
    場除林安順、丁○○外，尚有一名警員，則其持槍猛烈射擊
    ，誤以丁○○為其所射傷，亦不違常理，而其逃逸經警緝獲
    時起出之手槍確係林安順所佩用之警槍。惟此應係甲○○將
    丁○○佩槍猛烈射擊，子彈用罄丟棄後，見林安順佩槍亦掉
    落在地再予撿拾以防其他員警阻擋，並將子彈射完，此核與
    丙○○於原審指述「我倒在地上，看到有人從車子爬出，陸
    續有聽到槍聲，看到有人從我面前過，回頭開了一、二槍就
    跑掉了」等語並不相違。丙○○見有人爬出車外，即陸續聽
    到槍聲，顯係甲○○撿獲丁○○之配槍射殺林安順，之後逃
    跑時回頭一、二槍則係林安順所為。益見上訴人即被告乙○○所供射殺林安順者係甲○○所為，並非無據。
  (四)綜上所述，公訴意旨雖認被害人林安順係同案被告甲○○持
    用丁○○佩槍射殺身亡，但公訴意旨亦認上訴人乙○○先於
    車內射中林安順右胸部，其後復由甲○○持警用槍射殺以至
    死亡，認上訴人就林安順部分與甲○○之間有犯意之聯絡及
    行為分擔，均論以共同正犯。惟查本件事情起因於上訴人乙○○未找其友楊博文找甲○○同前往中和市○○路93巷4弄
    及二弄附近，楊博文知悉乙○○攜有手槍，心懼而報警，三
    位警察前來處理，均係偶發情形，雖上訴人乙○○持有手槍
    ，但此並不為同案被告甲○○所知悉，當三位警員前來處理
    ，瞬即發生衝突，上訴人以隨身攜帶之手槍，朝林安順、丙○○和丁○○射擊，應為甲○○所不及知，則其持槍射殺三
    位警員，事出突然，當無與甲○○間有殺人之犯意聯絡，就
    此部分，上訴人所犯連續殺人未遂，係其單獨犯意，單獨行
    為，與甲○○間自不成立殺人共犯。次查甲○○見乙○○與
    警員槍戰間，自車內爬出，見乙○○與林安順在扭打，其於
    恐懼迷糊中踢到丁○○掉落地上之警槍，拾起後即朝林安順
    射殺，此一行為就上訴人乙○○完全不知，其如何能有犯意
    聯絡，上訴人自事發以槍射殺三位警員，全無期待同案被告
    甲○○共同殺警，而同案被告撿到槍枝亦係偶然，如何能與
    上訴人取得犯意聯絡？顯係此為甲○○單獨臨時起意而為之
    行為，自與上訴人間不成立共犯關係，此殺死林安順部分，
    上訴人乙○○自不負其責，此外復查無證據足以證明被告乙○○殺死被害人林安順之行為，惟公訴人認此部份與前揭殺
    人未遂部分有連續犯關係為裁判上一罪，爰不另為無罪諭知
    。
四、原審以被告乙○○罪證明確依法論科，原非無見。但查被告
    乙○○就被害人林安順部分認與甲○○成立共犯即有未洽。
    被告上訴指摘其未殺害林安順至死，為有理由，應由本院就
    關於乙○○殺人部分暨定執行刑部分予以撤銷。爰審酌被告
    乙○○正值壯年時期且有犯罪前科，並受刑之執行完畢，未
    能遷過向善，仍擁槍自重，遇警攔檢即開槍射殺，警員三人
    均遭毒手，嚴重影響社會治安，及犯罪後已知悔悟等一切情
    狀，量處無期徒刑，並宣告褫奪公權終身，以昭炯戒，事實
    欄所示被告乙○○所有德國ＳＩＧＳＡＵＥＲ廠製90手槍一
    支（含彈匣一個）為違禁物，然已於本院前審關於被告持有
    槍彈部分宣告沒收，爰不予宣告沒收。
據上論斷，應依刑事訴訟法第369條第1項前段、第364條、第299
條第1項前段，刑法第56條、第135條第1項、第271條第2項、第1
項、第47條、第37條第1項，判決如主文。
本案經檢察官沈世箴到庭執行職務。
中　　華　　民　　國　　96　　年　　8　　月　　14　　日
　　　　　　　　　刑事第八庭審判長法　官  鄭文肅
  　　　　　　　　　　　　　　　　法  官  張明松
        　　　　　　　　　　　　　法  官  蔡光治
以上正本證明與原本無異。
如不服本判決，應於收受送達後十日內向本院提出上訴書狀，其
未敘述上訴之理由者並得於提起上訴後十日內向本院補提理由書
（均須按他造當事人之人數附繕本）。
                                  書記官  陳韋杉
中　　華　　民　　國　　96　　年　　8 　　月　　24　　日
中華民國刑法第271條
（普通殺人罪）
殺人者，處死刑、無期徒刑或 10 年以上有期徒刑。
前項之未遂犯罰之。
預備犯第 1 項之罪者，處 2 年以下有期徒刑。
